Lucas Henrique

Tenho 21 anos, gosto da área de TI desde os meus 14 anos, sempre observo as pessoas a minha volta para lidar bem com elas e construir uma convivência ideal, sou muito tranquilo, aprendo rápido os padrões de cada atividade, também almejo a evolução do meu trabalho e de quem esta comigo.





http://sasa-me.com



in linkedin.com/in/Lucas-sasa



github.com/SasaMomo



(85) 99615-1455



sasa.lhcl@gmail.com



Av. Visconde do Rio Branco, 2457 **CEP:** 60055-171 Bairro: Joaquim Távora

Habilidades e Proficiências

- Inglês Fluente
- HTML, CSS, JavaScript e SQL
- Edição de vídeos e imagens
- · Inteligencia emocional
- http://sasa-me.com/Index.html

Experiência:

Técnico de Informática

Manutenção de computadores (limpeza, peças novas, software), Instalação de Impressoras na rede. 06/2019 - 02/2021

Gerente de T.I.

Implementação de banco de dados (controle de vendas e estoque), configuração de plataformas de venda e chat, criação de campanhas de anúncio no Instagram e Facebook. Ribessi acessórios 02/2021 - 07/2022

Jovem Aprendiz

Gestão de documentos (escanear, imprimir, guardar) e auditoria de aparelhos para manutenção.

01/2019 - 04/2019 (4 meses)

Educação:

Ensino Superior

Bacharelado em Ciência da computação Universidade Estácio (Aldeota) 2019 - 2023

Cursos

Inglês (básico até conversação) C.D.P. (Centro) 2014 - 2019 Informática e Marketing Digital C.D.P. (Centro) 2014 - 2016 HTML, CSS, JavaScript DevMedia 2022-2023

Trabalho Voluntário:

Voluntário do Juventude Digital

Lecionar aulas para os alunos do contraturno sobre criação/edição de vídeos, fotos, sites, jogos (Scratch), programação e também conceitos sobre o mercado de trabalho tecnológico. 08/2022 - 02/2023